臺灣臺北地方法院民事裁定
110年度勞訴字第214號
原      告  楊益志  
            王韋中  
            林明慧  
            陳柔安  

            呂侑霖  

            曾秉祐  
            卓彩葳  
            卓庭玉  
共      同
訴訟代理人  姚書容律師（法扶律師）
上列原告與被告牛蕃茄資訊股份有限公司間請求給付工資等事件
，本院裁定如下：
    主  文
原告應於本裁定送達後七日內，補正被告法定代理人合法代理或
為被告聲請選任特別代理人。
    理  由
一、按原告之訴，有下列各款情形之一者，法院應以裁定駁回之
    。但其情形可以補正者，審判長應定期間先命其補正：四、
    原告或被告無訴訟能力，未由法定代理人合法代理者，民事
    訴訟法第249條第1項第4款定有明文。
二、經查：
　㈠本件被告係由單一法人股東英屬安奎拉商POWER ONE CORP.（
    下稱安奎拉公司）所成立之公司，有公司變更登記表在卷可
    稽（見外放卷）。安奎拉公司已依公司法第128條之1第4項
    規定指派訴外人許耀仁、蕭伊婷、賴郁雯為董事，並由許耀
    仁擔任董事長，有公司登記案卷可參（見外放卷）。惟董事
    長許耀仁已向被告辭任，且經本院以110年度訴字第343號判
    決確認其與被告間董事及董事長委任關係不存在確定等節，
    業經本院職權查明確認在案，有判決書及公務電話紀錄在卷
    可佐（見卷第211-217頁）；另董事賴郁雯、蕭伊婷二人亦
    各以存證信函向被告為辭任董事之意思表示，有存證信函在
    卷可考（見卷第174-177、367-369頁）；而被告目前已無其
    他董事，足認被告現未由法定代理人合法代理，自應予補正
    。
　㈡原告雖以蕭伊婷係由安奎拉公司指派至被告擔任董事，而分
    別與安奎拉公司及被告成立委任關係，蕭伊婷只向被告辭任
    董事，未向安奎拉公司為終止委任之意思表示，不生終止董
    事委任關係之效力，仍為被告之合法代理人等語。惟查，蕭
    伊婷雖係受安奎拉公司指派至被告擔任董事，而分別與安奎
    拉公司及被告成立委任關係，但蕭伊婷與安奎拉公司間之委
    任關係係屬內部關係，故蕭伊婷欲終止其與被告間之董事委
    任關係，向被告為終止之意思表示即為已足，不以同時向內
    部委任關係之委任人即安奎拉公司為終止之意思表示為必要
    ；至蕭伊婷若未同時向安奎拉公司為終止之意思表示，亦僅
    係其等間之內部委任關係仍屬存在而已，於蕭伊婷與被告間
    董事委任關係已經終止之結果並不生影響，是原告上開主張
    並無可取。
　㈢綜上，被告未有法定代理人合法代理，爰命原告於7日內補正
    ，或依民事訴訟法第51條第1項之規定，為被告公司聲請選
    任特別代理。
三、爰依民事訴訟法第249條第1項但書，裁定如主文。
中　　華　　民　　國　　111 　年　　4 　　月　　14　　日
                 勞動法庭     法　官　李桂英
以上正本係照原本作成。
本裁定不得抗告。
中　　華　　民　　國　　111 　年　　4 　　月　　14　　日
                              書記官  陳惠萍